【裁判字號】    90,台簡上,7
【裁判日期】    900308
【裁判案由】    確認本票債權不存在
【裁判全文】
最高法院民事裁定                                    九十年度台簡上字第七號
    上  訴  人  乙 ○ ○
    訴訟代理人  林 春 榮律師
    被 上訴 人  甲○○○
    訴訟代理人  林 家 進律師
右當事人間請求確認本票債權不存在事件，上訴人對於中華民國八十九年十月二十日
台灣台中地方法院第二審判決（八十八年度簡上字第二三五號），提起上訴，本院裁
定如左：
    主  文
上訴駁回。
第三審訴訟費用由上訴人負擔。
    理  由
按對於簡易訴訟程序之第二審判決，其上訴利益逾民事訴訟法第四百六十六條所定之
額數者，當事人僅得以其適用法規顯有錯誤為理由，逕向最高法院提起上訴，且須經
原裁判法院許可，而該許可，以訴訟事件所涉及之法律見解具有原則上之重要性者為
限，此觀同法第四百三十六條之二第一項、第四百三十六條之三第一項及第二項規定
自明。所謂適用法規顯有錯誤，係指原第二審判決就其取捨證據所確定之事實適用法
規顯有錯誤而言，不包括認定事實不當、調查證據欠周或判決不備理由之情形在內。
本件上訴人對於原第二審關於本訴（即上訴人請求確認被上訴人持有上訴人所簽發系
爭十二紙本票票據債權不存在）及被上訴人以反訴請求上訴人給付如原判決附表編號
二至七共六紙本票之票款部分所為不利於上訴人之判決，逕向本院提起上訴，係以：
被上訴人已自認訴外人趙麗玉持支票向其借款，支票退票後，趙麗玉始陸續將系爭本
票交付被上訴人，則被上訴人取得系爭本票顯係無對價關係，原第二審捨被上訴人自
認之事實於不論，指伊未證明被上訴人係無對價取得系爭本票，而為伊敗訴之判決，
顯有不依卷內事證認定事實之違法及違反民事訴訟法第二百七十九條之規定。又伊曾
請求原第二審法院向票據交換中心函查趙麗玉在八十四年以後之退票紀錄，並命被上
訴人提出與趙麗玉間借貸之相關資料，但原第二審法院就伊聲請調查之事項既未調查
，復未說明無庸調查之理由，亦有判決不備理由之違法云云，為其論據。惟查上訴人
所陳各節，縱令屬實，亦屬原第二審判決確定事實當否、是否疏於調查證據及有無判
決不備理由之問題，要與適用法規是否顯有錯誤無涉。且本件原法院認被上訴人行使
系爭本票上之權利，就取得票據之原因關係並不負舉證責任，而上訴人主張被上訴人
係無對價自趙麗玉取得系爭本票，則應舉證以實其說，經核並無違誤，尤無所涉及之
法律見解，具有原則上之重要性之情事，上訴人就前述部分逕向本院提起上訴，不合
民事訴訟法第四百三十六條之二第一項及第四百三十六條之三第二項之規定而不應許
可，其上訴難謂合法。
據上論結，本件上訴為不合法，依民事訴訟法第四百三十六條之五第一項、第九十五
條、第七十八條，裁定如主文。
中      華      民      國     九十     年      三      月      八      日
                              最高法院民事第八庭
                                  審判長法官  蘇  茂  秋
                                        法官  徐  璧  湖
                                        法官  曾  煌  圳
                                        法官  李  慧  兒
                                        法官  楊  鼎  章
      右正本證明與原本無異
                                              書  記  官
中      華      民      國     九十     年      三      月    二十一    日


司法院資訊處製作；財團法人民間司法改革基金會備份。
